臺灣高等法院民事裁定　　　　　　　　100年度家抗字第215號
抗　告　人　新光行銷股份有限公司
法定代理人　李明新
代　理　人　吳國興
相　對　人　劉成綬
　　　　　　楊祖娣
上列當事人間宣告分別財產制事件，抗告人對於中華民國100年
11月28日臺灣臺北地方法院100年度家訴字第360號裁定提起抗告
，本院裁定如下：
    主  文
原裁定廢棄。
本件訴訟標的價額核定為新臺幣玖萬零捌佰柒拾肆元，應徵第一
審裁判費新臺幣壹仟元。
抗告訴訟費用由相對人負擔。
    理  由
一、抗告意旨略以：伊向原法院起訴請求宣告相對人之夫妻財產
    制改用分別財產制，本件訴訟標的之價額應以伊如獲勝訴判
    決所得受之客觀上利益定之。伊對相對人如獲勝訴判決所得
    受之客觀上利益為新台幣（下同）9萬0,874元。原裁定認本
    件訴訟標的價額不能核定，依民事訴訟法第77條之12核定訴
    訟標的價額，並徵收裁判費，顯屬不當。爰聲明廢棄原裁定
    等語。
二、按非以親屬關係及身分上之權利為訴訟標的者，屬財產權訴
    訟。宣告夫妻分別財產制之訴，係屬因財產權涉訟事件（最
    高法院99年度台抗字第396號裁定參照）。又依民事訴訟法
    第77條之1第2項規定，核定訴訟標的之價額，以起訴時之交
    易價額為準；無交易價額者，以原告就訴訟標的所有之利益
    為準。
三、經查本件抗告人向原法院起訴主張：相對人劉成綬積欠伊信
    用卡款，經伊取得原法院之債權憑證，嗣伊強制執行扣押相
    對人劉成綬之財產，全未受償，尚欠伊9萬0,874元本息；因
    相對人劉成綬、楊祖娣為夫妻，婚姻關係存續中，伊為執行
    相對人劉成綬對其配偶楊祖娣之剩餘財產分配請求權，乃依
    民法第1011條規定，請求宣告相對人之夫妻財產制改用分別
    財產制（見原法院卷2頁）；係屬因財產權涉訟事件，其訴
    訟標的之價額，應以抗告人如獲勝訴判決所得受之客觀上利
    益定之。本件依抗告人所為主張，伊如獲勝訴判決所得受之
    客觀上利益為9萬0,874元，本件訴訟標的價額應為9萬0,874
    元，應徵第一審裁判費1,000元。原法院依民事訴訟法第77
    條之12核定本件訴訟標的價額為165萬元，尚有未洽，抗告
    意旨指摘原裁定不當，聲明廢棄，為有理由。爰廢棄原裁定
    ，並核定本件訴訟標的價額及應徵第一審裁判費如主文第二
    項所示。
四、據上論結，本件抗告為有理由，依民事訴訟法第492條、第
    95條、第78條、第85條第1項前段，裁定如主文。
中    華    民    國   100    年    12    月    30    日
                    民事第八庭
                        審判長法  官 許正順
                              法  官 滕允潔
                              法  官 鄭威莉
正本係照原本作成。
不得抗告。
中    華    民    國   101    年    1     月    2     日
                              書記官 李垂福